臺灣板橋地方法院刑事判決　　　　　　　96年度訴字第2005號
公　訴　人　臺灣板橋地方法院檢察署檢察官
被　　　告　甲○○
上列被告因違反毒品危害防制條例案件，經檢察官提起公訴（96
年度毒偵字第1650號），本院受理後被告為有罪之陳述，經合議
庭裁定由受命法官獨任進行簡式審判程序，判決如下：
    主  文
甲○○施用第一級毒品，處有期徒刑捌月，減為有期徒刑肆月，
如易科罰金，以新臺幣壹仟元折算壹日，扣案之注射針筒壹支沒
收；又施用第二級毒品，處有期徒刑陸月，減為有期徒刑月，
如易科罰金，以新臺幣壹仟元折算壹日，扣案之第二級毒品甲基
安非他命壹包（驗餘毛重零點柒玖玖公克）沒收銷燬。應執行有
期徒刑陸月，如易科罰金，以新臺幣壹仟元折算壹日，扣案之第
二級毒品甲基安非他命壹包（驗餘毛重零點柒玖玖公克）沒收銷
燬，注射針筒壹支沒收。
    事  實
一、甲○○前於民國94年間因施用毒品案件，經本院以94年度毒
    聲字第791 號裁定送觀察、勒戒後，認有繼續施用毒品之傾
    向，再經本院以94年度毒聲字第1531號裁定令入戒治處所施
    以強制戒治，於95年5 月12日執行完畢，經臺灣板橋地方法
    院檢察署檢察官於95年6 月13日以95年度戒毒偵字第231 號
    為不起訴處分確定。猶不知悔改，復分別基於施用第一級毒
    品海洛因、第二級毒品甲基安非他命（起訴書載為安非他命
    ）之犯意，於96年2 月7 日晚上8 時許，在其位於臺北縣新
    莊市○○路278 巷16之1 號租屋處，以注射針筒注入體內之
    方式施用第一級毒品海洛因一次；另於96年2 月8 日上午8
    時許，在臺北縣泰山鄉○○路88號「春之戀汽車旅館」306
    室內，以吸食器點火燒烤產生煙霧而吸食之方式施用第二級
    毒品甲基安非他命一次。嗣於96年2 月8 日上午11時50分許
    ，在上址「春之戀汽車旅館」306 室為警持搜索票進行搜索
    而查獲，並扣得其所有供己施用之第二級毒品甲基安非他命
    一包（驗餘毛重0.799 公克）及其所有供己施用毒品海洛因
    所用之注射針筒一支，且經警採尿驗悉。
二、案經臺北縣政府警察局報請臺灣板橋地方法院檢察署檢察官
    偵查起訴，經本院合議庭裁定以簡式審判程序審理。
    理  由
一、訊據被告甲○○於本院審理時對其於上揭時、地，施用第一
    級毒品海洛因及施用第二級毒品甲基安非他命各一次之犯行
    ，業已坦承不諱，又被告經警詢問後所採集之尿液經送檢驗
    結果，呈嗎啡及甲基安非他命陽性反應，有臺灣檢驗科技股
    份有限公司於96年3 月7 日出具之濫用藥物尿液檢驗報告一
    件在卷可稽。又扣案之透明結晶一包，經送行政院衛生署管
    制藥品管理局鑑驗結果，確含第二級毒品甲基安非他命成分
    ，驗餘毛重0.799 公克，亦有該局於96年2 月26日出具之鑑
    定書一件附卷足憑。此外，復有被告所有供己施用毒品海洛
    因所用之注射針筒一支扣案可證。再者，被告前於94年間因
    施用毒品案件，經本院以94年度毒聲字第791 號裁定送觀察
    、勒戒後，認有繼續施用毒品之傾向，再經本院以94年度毒
    聲字第1531號裁定令入戒治處所施以強制戒治，於95年5 月
    12 日 執行完畢，經臺灣板橋地方法院檢察署檢察官於95年
    6 月13日以95年度戒毒偵字第231 號為不起訴處分確定，有
    臺灣高等法院被告前案紀錄表附卷可按，是被告乃經強制戒
    治執行完畢釋放後，五年內再犯施用毒品之犯行，至為灼然
    。綜上，足認被告自白與事實相符，罪證明確，犯行洵堪認
    定。
二、查海洛因及甲基安非他命分別係毒品危害防制條例第2 條第
    2 項第1 款、第2 款所列之第一級、第二級毒品。核被告所
    為，係犯毒品危害防制條例第10條第1 項之施用第一級毒品
    罪及同條例第10條第2 項之施用第二級毒品罪。被告於施用
    毒品海洛因、甲基安非他命而持有各該毒品之低度行為，應
    分別為施用之高度行為所吸收，均不另論罪。其所犯上開施
    用第一級毒品、第二級毒品兩罪間，犯意各別，行為互殊，
    應予分論併罰。爰審酌被告年值青壯，不思尋求正當之身心
    發展，竟施用足以導致精神障礙、性格異常，甚至造成生命
    危險之毒品，戕害一己之身心健康，對社會治安可能之危害
    程度非微，惟其於犯罪後尚能坦承犯行等一切情狀，分別量
    處如主文所示之刑，以示懲儆。再查本件被告前揭二罪之犯
    罪時間均在96年4 月24日以前，合於中華民國96年罪犯減刑
    條例所定得予減刑之規定，應依同條例第2 條第1 項第3 款
    之規定分別減刑如主文所示，併均諭知易科罰金之折算標準
    ，並定其應執行之刑。
三、扣案之第二級毒品甲基安非他命一包（驗餘毛重0.799 公克
    ），不問屬於犯人與否，應依毒品危害防制條例第18條第1
    項前段規定，併予宣告沒收銷燬。又扣案之注射針筒一支，
    係被告所有供己施用毒品海洛因所用之物，業據被告於審理
    時供認在卷，爰依刑法第38條第1 項第2 款規定，併予宣告
    沒收。至於扣案之大分裝袋八十個、小分裝袋十八個，訊據
    被告堅決否認為其所有，且該分裝袋係在與被告同時為警查
    獲之楊昭基所有之車牌號碼2917-QC 號自用小客車上所扣得
    ，並非供其施用毒品所用，已據被告於審理時供述詳明，復
    查無其他事證足資認定與被告本件犯行相涉，亦非屬違禁物
    ，爰不併予宣告沒收，附此敘明。
據上論斷，應依刑事訴訟法第273 條之1 第1 項、第299 條第1
項前段，毒品危害防制條例第10條第1 項、第2 項、第18條第1
項前段，刑法第11條前段、第41條第1 項前段、第51條第5 款、
第38條第1 項第2 款，中華民國96年罪犯減刑條例第2 條第1 項
第3 款、第7 條、第9 條、第10條第1 項，判決如主文。
本案經檢察官蔡元仕到庭執行職務
中　　華　　民　　國　　96　　年　　8 　　月　　7 　　日
                  刑事第一庭    法  官  張江澤
以上正本證明與原本無異。
如不服本判決，應於判決送達後10日內，向本院提出上訴狀。
                                書記官  林怡秀
中　　華　　民　　國　　96　　年　　8 　　月　　7 　　日
附錄本案論罪科刑法條全文：
毒品危害防制條例第10條
施用第一級毒品者，處六月以上五年以下有期徒刑。
施用第二級毒品者，處三年以下有期徒刑。
